ACORDAO-COMPLETO-2369023

ACÓRDÃO DE RELAÇÃO

ACÓRDÃO DE RELAÇÃO 2072/2019 ATA 34/2019 - PLENÁRIO

Acórdão 2072/2019-TCU-Plenário
Considerando que os presentes autos tratam de solicitação formulada pela Procuradoria da República em Pernambuco, a partir do Procedimento Preparatório nº  1.26.000.001206/2019-11, solicitando a cópia digitalizada integral do processo instaurado no âmbito do TCU para apurar as eventuais irregularidades nas obras de navegabilidade do Rio Capibaribe no Recife – PE;
Considerando que o processo mencionado na aludida solicitação consistiria no TC Processo 008.664/2016-1 autuado no âmbito do Fiscobras-2016 para cuidar de auditoria realizada sobre o então Ministério das Cidades (atual Ministério do Desenvolvimento Regional) e a Secretaria de Cidades do Estado de Pernambuco (Secid-PE) , além da Caixa Econômica Federal (Caixa) , em face das obras de implantação dos Corredores de Transporte Público Fluvial no Recife – PE;
Considerando que, por meio do Acórdão 2.382 prolatado em 14/9/2016, o Plenário do TCU determinou, entre outras medidas, a oitiva da Secid-PE, da Caixa e do então Ministério das Cidades, além do Consórcio ETC & Brasília Guaíba, diante dos indícios de irregularidade no correspondente empreendimento, estando o referido processo na Secretaria de Fiscalização de Infraestrutura Urbana (SeinfraUrbana) para a emissão do seu pronunciamento técnico;
Considerando que, por intermédio do despacho em 12/4/2019, o Ministro-Relator determinou que a unidade técnica adotasse as medidas necessárias para autuar o específico processo administrativo de produção de conhecimento em apartado do aludido TC Processo 008.664/2016-1 (por cópia integral) , providenciando o integral acesso eletrônico da Procuradoria da República em Pernambuco ao referido processo administrativo de produção de conhecimento (autuado por intermédio da cópia do TC Processo 008.664/2016-1) , além de determinar o retorno do referido processo administrativo de produção de conhecimento ao Ministro-Relator, após ter providenciado o aludido acesso eletrônico em prol da Procuradoria da República em Pernambuco;
Considerando que a Secretaria de Gestão de Processos (Seproc) autuou o presente processo para a concessão da cópia integral do TC Processo 008.664/2016-1 em favor da Procuradoria da República em Pernambuco, informando-a, por meio de mensagem eletrônica em 12/8/2019 (Peça 202) , que o suscitado TC Processo 021.755/2019-1 já estaria com a cópia integral do TC Processo 008.664/2016-1 e poderia ser acessado pela mencionada Procuradoria da República;
Considerando que, por meio de mensagem eletrônica em 14/8/2019 (Peça 202) , o Sr. Hélder Vinícius dos Anjos Ribeiro, como assessor do 17º Ofício da Procuradoria da República em Pernambuco, noticiou que teria conseguido o acesso ao presente processo e a obtenção da cópia integral do referido TC Processo 008.664/2016-1;
Considerando, diante disso, que não mais subsistiriam providências a serem adotadas no âmbito do presente processo, podendo ele, portanto, ser arquivado;
Os Ministros do Tribunal de Contas da União, reunidos em Sessão de Plenário, ACORDAM, por unanimidade, nos termos dos arts. 143, V, “a”, 169, V, do Regimento Interno do TCU, aprovado pela Resolução nº 246, de 2011, em arquivar o presente processo, diante do cumprimento das medidas cabíveis, sem prejuízo de prolatar a seguinte determinação, de acordo com os pareceres emitidos nos autos:
1. Processo TC-Processo 021.755/2019-1 (SOLICITAÇÃO) 
	1.1. Interessado: Procuradoria da República em Pernambuco.
	1.2. Órgão/Entidade: Caixa Econômica Federal; então Ministério das Cidades; Secretaria das Cidades do Estado de Pernambuco.
	1.3. Relator: Ministro-Substituto André Luís de Carvalho.
	1.4. Representante do Ministério Público: não atuou.
	1.5. Unidade Técnica: Secretaria de Gestão de Processos (Seproc) .
	1.6. Representação legal: não há.
	1.7. Determinar que a Seproc adote as seguintes medidas:
	1.7.1. envie a cópia do presente Acórdão à Procuradoria da República em Pernambuco, para ciência; e 
	1.7.2. arquive o presente processo.

ANDRÉ DE CARVALHO

não há.

Não atuou.

SOLICITAÇÃO (SOLI)

Secretaria de Gestão de Processos (Seproc).